【裁判字號】    97,消債抗,84
【裁判日期】    970925
【裁判案由】    更生事件
【裁判全文】
臺灣板橋地方法院民事裁定            97年度消債抗字第84號
抗  告  人  甲○○
上列當事人請求更生事件，對於中華民國97年8 月14日本院97年
度消債更字第930 號裁定提起抗告，本院裁定如下：
    主  文
抗告駁回。
抗告費用由抗告人負擔。
    理  由
一、抗告意旨略以：抗告人聲請更生係因生活經濟已陷窘境，原
    審命抗告人補正預納郵務費新台幣（下同）3,740 元、預估
    鑑定費13,000元，實令抗告人手足無措，為不與消費者債務
    清理條例第6 條第3 項之規定違誤，抗告人遂於原審所定期
    限內盡力籌措，惟事與願違，是具狀原審聲請准延後補正，
    且原審命補正財團法人金融聯合徵信中心之綜合信用報告書
    須郵寄申請，往返尚須時間，僅10日內補正實為不易，況抗
    告人現已籌足預納費用，並補正相關資料，為此求為廢棄原
    裁定，發回原審更為審理。
二、按補正期間雖非不變期間，法院得以裁定延展或縮短之，但
    其期間如果未經裁定延展，而當事人不於其期間內為其應為
    之訴訟行為，自應發生一定之效果，最高法院著有19年抗字
    第299 號判例可資參照。
三、查本件原審因認抗告人提出更生聲請時檢附之資料未齊備，
    且有預納更生所需費用之必要，而於民國（下同）97年7 月
    23日裁定命抗告人補正，該裁定已於97年7 月29日合法送達
    抗告人，抗告人自應按裁定所命期間於97年8 月8 日前補正
    ，惟抗告人並未遵期補正，原審乃依消費者債務清理條例第
    8 條前段規定，於97年8 月14日以97年度消債更字第930 號
    裁定將抗告人之更生聲請駁回。抗告人雖曾於97年8 月9 日
    出具民事陳報狀，以準備不及為由，請求原審准許抗告人於
    20日內補正，經本院於97年8 月11日收受該書狀在案，然抗
    告人以該書狀提出展期請求時已逾10日之補正期間，且原命
    之補正期間亦未經原審准許而予裁定延展，是依上開判例意
    旨，抗告人自仍應遵期補正，至為明確。抗告人既未遵期補
    正，則原審依消費者債務清理條例第8 條前段規定駁回抗告
    人之更生聲請，於法即無不合，抗告意旨指摘原裁定不當，
    求為廢棄，難認有理。又抗告人之更生聲請既經駁回，其所
    預納之相關費用，應由原審退還予抗告人，併此敘明。
四、據上論結，本件抗告為無理由，爰依消費者債務清理條例第
    15條、民事訴訟法第495 條之1 第1 項、第449 條第1 項、
    第78條，裁定如主文。
中    華    民    國    97    年    9     月    25    日
              民事第二庭    審判長法  官  蕭胤瑮
                                  法  官  陳麗玲
                                  法  官  程怡怡
以上正本證明與原本無異
本裁定不得抗告
中    華    民    國    97    年    9     月    25    日
                                  書記官  華海珍


司法院資訊處製作；財團法人民間司法改革基金會備份。
